【裁判字號】    88,易,3976
【裁判日期】    890417
【裁判案由】    賭博
【裁判全文】
台灣台中地方法院刑事判決                        八十八年度易字第三九七六號
    公  訴  人  台灣台中地方法院檢察署檢察官
    被      告  甲○○
    選任辯護人  朱元宏
                徐曉萍
                周黛婕
    被      告  癸○○
                丙○○
                丁○○
                己○○
                子○○
                寅○○
                戊○○
                辛○○
                丑○○
                壬○○
右列被告等因賭博案件，經台灣台中地方法院檢察署檢察官提起公訴（八十八年度偵
字第一八八七八號），本院判決如左：
    主  文
甲○○共同以賭博為常業，處有期徒刑壹年貳月，緩刑伍年；扣案如附表所示之物均
沒收。
寅○○共同以賭博為常業，累犯，處有期徒刑伍月，如易科罰金，以參佰元折算壹日
；扣案如附表所示之物均沒收。
丙○○共同以賭博為常業，處有期徒刑肆月，如易科罰金，以參佰元折算壹日；扣案
如附表所示之物均沒收。
癸○○、丁○○、己○○、子○○、戊○○、辛○○、丑○○、壬○○共同以賭博為
常業，各處有期徒刑參月，如易科罰金，均以參佰元折算壹日，均緩刑貳年；扣案如
附表所示之物均沒收。
    事  實
一、寅○○前於民國八十三年四月二日，因賭博案件，經本院判處有期徒刑六月確定
    ，甫於八十三年四月三十日易科罰金執行完畢；丙○○於八十六年六月十日，亦
    因賭博案件，經本院判處有期徒刑三月，緩刑三年確定，現尚在緩刑期間，均仍
    不知悔改。
二、甲○○自八十七年七月十七日起，在台中市○○路○段四十四號、四十六號、四
    十八號一、二樓，其所經營「菲力電子遊藝場」內之公眾得出入之場所，擺設如
    附表編號一至十一所示電動機具，合計一百零九台 (起訴書誤載為一百七十二台
    )，並自八十八年四月二十日起，以每月新台幣 (下同)一萬八千元之代價，僱用
    與之有犯意聯絡行為分擔之寅○○為現場主管 (代理組長)，負責現場管理、開
    分、洗分及兌換現金之工作，另依序自八十八年八月五日、同年七月十五日、同
    年七月一日、同年八月五日、同年八月二日、同年八月一日、同年八月八日、同
    年八月二日、同年八月九日起，以每月一萬五千元至一萬八千元之代價，僱用癸○○、丙○○、丁○○、己○○、子○○、戊○○、辛○○、丑○○、壬○○分
    別在現場擔任服務或開分、洗分等工作，癸○○兼兌換現金之工作，並共同以上
    開電動機具，與不特定賭客賭博財物，且均賴以維生。參與賭博之人須支付現金
    由現場員工開分後，再行於機台上押注分數，如押中可得一定之分數，否則所押
    之分數即為機台所取消，賭客不玩時再依機台所餘分數兌換現金。嗣於八十八年
    八月十二日下午二十時三十分許，適有賭客劉蘭亭、江文慶、林邑嬬、羅裕誠、
    林逢春、陳世裕、邱麒麟、謝志鑫、姚正位、周成之、何天豪、詹宗民、陳中信
    、林進寶、林明山、吳榮燦、孫志強、邱宏弈、李銘哲、陳世明、陳茂惠、陳昭
    蓉、魏三得、廖見裕、李政鴻、林國明、徐振斌、盧聲雄、李國宏、楊瑞崑、賴
    福榮、施養禪、陳基宏、楊斯鈞、張耀武、林明蒼 (以上賭客另案由本院審理中
    )及庚○○、乙○○ (以上二人由檢察官依職權為不起訴處分)等人正以上開方式
    與被告甲○○等賭博財物時，為檢察官指揮台中市警察局第一分局查獲，並扣得
    如附表所示之物。
三、案經台中市警察局第一分局報請臺灣臺中地方法院檢察署檢察官偵查起訴。
    理  由
一、訊據被告甲○○坦承於右揭時地，經營「菲力電子遊藝場」，擺設如附表編號一
    至十一所示電動機具合計一百零九台，供不特定人把玩，並僱用寅○○等十人；
    被告寅○○、癸○○、丙○○、丁○○、己○○、子○○、戊○○、辛○○、丑
    ○○、壬○○亦坦承受僱於被告甲○○在該遊藝場工作，證人即賭客劉蘭亭、江
    文慶、林邑嬬、羅裕誠、林逢春、陳世裕、邱麒麟、謝志鑫、姚正位、周成之、
    何天豪、詹宗民、陳中信、林進寶、林明山、吳榮燦、孫志強、邱宏弈、李銘哲
    、陳世明、陳茂惠、陳昭蓉、魏三得、廖見裕、李政鴻、林國明、徐振斌、盧聲
    雄、李國宏、楊瑞崑、賴福榮、施養禪、陳基宏、楊斯鈞、張耀武、林明蒼、庚○○、乙○○亦分別於警訊或偵查中證述查獲時正在現場把玩電動機具之事實，
    並有扣案如附表所示之物、照片五十四幀可資佐證。被告雖均矢口否認有何賭博
    犯行，均辯稱：不得兌換現金或獎品云云。被告癸○○、丙○○、壬○○另辯稱
    ：伊於應徵時，甲○○有告以該遊藝場係合法的云云。惟查：
(一)、被告甲○○所經營之「菲力電子遊藝場」，雖已向台中市政府申辦登記，取得
      營利事業登記證，得經營遊藝場業務 (限制級娛樂電子遊藝場之經營、限制級
      鋼珠類電子遊藝場之經營)，有台中市政府營利事業登記證影本、營利事業登
      記資料明細表各一件附卷可查，固屬真正，惟刑法第二十一章賭博罪所規範者
      ，係賭博行為，苟行為係以偶然方法之輸贏定財物之得失，即與構成要件該當
      ，與該遊藝場有無合法營業執照或該賭場所擺設之賭具是否經行政機關公告查
      禁無關，核先敘明。
(二)、證人庚○○於八十八年八月十三日警訊時證稱：「．．．我於八十八年七月五
      日凌晨二時許押中分數而向店方兌換換賭資五千元，第二次於八十八年七月十
      二日凌晨三時，押中分數而向店方兌換一萬二千元，是向店內幹部綽號鬍鬚的
      男子兌換的，兌換地點是在該店內之電梯換的」；於台灣台中地方法院檢察署
      檢察官同日訊問時證稱：「．．．店員小姐會過來，按照分數給我分數卡，分
      數卡可到二樓電梯裡，幹部會照我的分數卡給我錢．．．以計分卡兌換現金」
      ；「我從八十六年七、八月間去玩，每星期去玩二、三次，共兌換過二次現金
      ，大多是輸 (按前開檢察官訊問時證人僅證述兌換現金之事實，惟未及兌換現
      金之時間)」；「寅○○、癸○○二人都有跟我兌換過現金」等語；證人乙○○於同日警訊時供稱：「有兌換過現金，我於八十八年八月七日二十二時許在
      該店內贏得電玩分數一萬分，向店內員工癸○○．．．表示要兌換現金，他便
      帶我至二樓櫃檯，當場兌換二千元．．．」；於於台灣台中地方法院檢察署檢
      察官同日訊問時證稱：「．．．我在八十八年八月七日換過一次二千元，我是
      向癸○○換的」等語，是依證人庚○○、乙○○之上開證述，堪認被告甲○○
      所經營之「菲力電子遊藝場」，雖係合法取得營利事業登記證，得經營遊藝場
      業務，惟被告甲○○確有在該遊藝場之公眾得出入場所，以合法掩護非法，與
      賭客為對賭行為。再者，警方查獲「菲力電子遊藝場」之賭博行為時，曾扣得
      如附表編號十五之筆記本，而該筆記本內記載：「安宣１、陌生客成為客人
      (內行人)、拒絕 (狀況)先用料飲料緩衝，再找幹部；證件─寄卡 (絕不可
      鬆懈)」「臨檢非常 (反應迅速回報)各機檯不可因循苟且，平常ｃａｓｈ放
      身上”數額” (第一天上班)新來員工先離開現場，能走就走」；「補充：分
      數、卡片ＮＯ金錢，當問到時，到這裡等電影，開一００至二００分，又有涼
      的喝，又可娛樂吹冷氣，一次可得多少分，拉積分是１：１０儘量壓抵金額或
      字眼」；「三緘其口，等律師來再問，薪水一五０００，只有資深員工沒有幹
      部，只認大美女，打死不承認皆沒事」；「目色要好 (隨時注意安全)」；「
      安全１陌生客在何處，避免其眼線」等注意事項，如該遊藝場並無從事非法之
      賭博行為，何須教導員工應加強安全宣導，注意陌生客人注意其眼線，並教導
      員工於警察臨檢時如何因應以規避查察，是依上開筆記本所載，益足以認定被
      告甲○○所經營之「菲力電子遊藝場」，確有與賭客對賭並兌換現金之行為。
      至於證人庚○○於本院八十九年一月二十四日訊問時，雖一度翻異前詞，改稱
      ：係於八十六年間兌換現金云云；證人乙○○於同日訊問時改稱：伊並未在該
      遊藝場換過錢云云，惟本院依證人乙○○警訊供陳之住址台中縣豐市○○街二
      五０巷二一弄四號傳喚其於八十九年一月二十四日到院作證，因證人乙○○並
      未居住該處致傳票無法送達，有送達回證可稽，則證人乙○○既未收受傳票，
      理應不知本院開庭日期及應於該期日到庭作證之事，惟證人乙○○竟於訊問期
      日與證人庚○○連袂到庭作證，其等於本院訊問期日所為證言之真實性，殊值
      懷疑，況且，證人庚○○於偵查及本院訊問時，均一致證稱兌換現金予伊者有
      被告寅○○、癸○○二人，而被告寅○○、癸○○均係於八十八年間起始受僱
      於被告甲○○在「菲力電子遊藝場」工作，其等豈有可能在八十六年間兌換現
      金予證人庚○○，顯見證人庚○○之所以翻異前詞，當係在配合被告甲○○經
      營「菲力電子遊藝場」之時間 (八十七年七月十七日)，為使被告甲○○得脫
      免賭博罪之處罰，所為之虛偽陳述無疑 (因證人庚○○、乙○○與被告係共犯
      關係，依刑事訴訟法第一百八十六條第三款不得令具結，不符合偽證罪之構成
      要件)，自仍以證人庚○○、乙○○於警訊及偵查中之證述較為可採，證人庚○○、乙○○於本院訊問時之證述內容，尚不得作為有利於被告之判斷。
(三)、被告寅○○、癸○○、丙○○、丁○○、己○○、子○○、戊○○、辛○○、
      丑○○、壬○○既均受僱於被告甲○○在「菲力電子遊藝場」工作，在工作時
      難免會有賭客向其等詢問可否兌換現金、如何兌換現金等事項，衡諸經驗法則
      ，被告甲○○在僱用時，自會告知渠等應如何過濾賭客、賭客贏得之分數依何
      比例兌換現金等事項，以答覆賭客之詢問，被告寅○○、癸○○、丙○○、丁○○、己○○、子○○、戊○○、辛○○、丑○○、壬○○對於被告甲○○所
      經營之「菲力電子遊藝場」，有與賭客對賭並兌換現金之行為，顯難諉為不知
      。
(四)、綜上所述，被告所辯，均無足採，其等犯行均同堪認定，應予依法論科。
二、查被告甲○○在「菲力電子遊藝場」擺設如附表編號一至十一所示，合計一百零
    九台電動機具與不特定人賭博財物，被告寅○○、癸○○、丙○○、丁○○、己○○、子○○、戊○○、辛○○、丑○○、壬○○分別受僱於被告甲○○在該遊
    藝場擔任現場管理、服務、開分、洗分及兌換現金等工作，並領取薪資，顯均係
    恃以為生，而以之為常業，核渠等所為均係犯刑法第二百六十七條之常業賭博罪
    。被告間有犯意之聯絡及行為分擔，均為共同正犯。查被告寅○○前於八十三年
    四月二日因賭博案件經本院判處有期徒刑六月確定，甫於八十三年四月三十日易
    科罰金執行完畢，有卷附台灣高等法院被告全國前案紀錄表、台灣台中地方法院
    檢察署刑案資料查註紀錄表在卷可考，其於執行完畢後五年內，再犯本件有期徒
    刑以上之刑之罪，係累犯，應依法加重其刑。爰審酌被告之素行，被告甲○○經
    營「菲力電子遊藝場」擺設之電動機具數量龐大，破壞社會純正風氣非輕，其餘
    被告僅係受僱於人，並非首謀，惟所有被告均否認犯行圖飾狡辯犯後態度不佳等
    一切情狀，分別量處如主文所示之刑，被告寅○○、癸○○、丙○○、丁○○、
    己○○、子○○、戊○○、辛○○、丑○○、壬○○部分並分別諭知易科罰金之
    折算標準。又被告甲○○、癸○○、丁○○、己○○、子○○、戊○○、辛○○
    、丑○○、壬○○均未曾受有期徒刑以上刑之宣告，有台灣高等法院被告全國前
    案紀錄表及臺灣台中地方法院檢察署刑案資料查註紀錄表在卷可稽；另被告甲○○甫於八十八年八月十日產下一子吳宇，迄今未滿週歲，有法務部戶役政連結作
    業系統可查，本院認被告甲○○雖屬首謀，惟如入獄服刑，將使其幼子失所依怙
    ，至於受僱於被告甲○○之被告癸○○、丁○○、己○○、子○○、戊○○、辛○○、丑○○、壬○○之惡性尚輕，且其等經此次起訴審判後，當能知所警惕，
    信無再犯之虞，其等所宣告之刑應均以暫不執行為適當，故併諭知如主文所示之
    緩刑，以啟自新。扣案如附表編號一至十二所示之物，係為警查獲時當場賭博之
    器具與在兌換籌碼處之財物，應依刑法第二百六十六條第二項之規定，宣告沒收
    。如附表編號十三至二十三所示之物，係被告甲○○所有與不特定賭客對賭犯罪
    所用之物，爰依刑法第三十八條第一項第二款之規定宣告沒收。
三、至公訴人認被告甲○○係自八十五年間起，即開始經營「菲力電子遊藝場」，擺
    設如附表編號一至十一所示電動機具一百零九台，與不特定賭客賭博財物云云，
    惟查：被告甲○○係於八十六年十二月十三日始與其前手冷安妮、呂佳玲簽訂營
    業讓渡契約書受讓「菲力電子遊藝場」，並於八十七年七月二十八日辦理負責人
    變更登記完畢之事實，有經本院公證處認證之營業讓渡契約書影本、台中市政府
    營利事業登記證影本、營利事業登記資料明細表各一件附卷可查，被告甲○○亦
    供稱其係自八十七年七月十七日始開始經營「菲力電子遊藝場」等語，是本件顯
    無證據證明被告甲○○係自八十五年間起即開始經營該遊藝場，公訴意旨容有誤
    會，惟因公訴人認此與被告甲○○已起訴成罪部分，為常業犯之實質上一罪關係
    ，爰不另為無罪之諭知。
四、另公訴人認警方查獲本件賭博時，除事實欄所示賭客外，尚有林曉霞、蔡東龍、
    涂瑞亮、史武忠、陳美嬌、黃湘俊、許和盛、張國粱、李玉靖、蔡春免、王復瑩
    、張雅新等人亦有在場玩賭云云，惟前揭人員於警訊時均堅決否認查獲時有在場
    玩賭，亦無證據足資證明其等有賭博之行為，本院因認其等均非賭客，附此敘明
    。
據上論斷，應依刑事訴訟法第二百九十九條第一項前段，刑法第二十八條、第二百六
十七條、第二百六十六條第二項、第四十七條、第四十一條、第七十四條第一款、第
三十八條第一項第二款，罰金罰鍰提高標準條例第一條前段、第二條，判決如主文。
中      華      民      國      八十九      年      四     月    十七   日
                                臺灣臺中地方法院刑事第七庭
                                    法  官 劉  長  宜
右正本證明與原本無異。
如不服本判決，應於判決送達後十日內，向本院提出上訴狀。
                                    書記官
中華      民      國      八十 九     年    四    月    十九      日
附錄本案論罪法條全文：
刑法第二百六十六條：
在公共場所或公眾得出入之場所賭博財物者，處一千元以下罰金。但以供人暫時娛樂
之物為賭者，不在此限。
當場賭博之器具與在賭檯或兌換籌碼處之財物，不問屬於犯人與否，沒收之。
刑法第二百六十七條：
以賭博為常業者，處二年以下有期徒刑，得併科一千元以下罰金。
附表：
編號        名    稱                數    量
一、      賓果王六人座                一台(含ＩＣ板十四片)
二、      賓果馬戲團八人座            一台(含ＩＣ板九片)
三、      七ＰＫ                    六十二台(含ＩＣ板六十二片)
四、      水船八人座                  一台(含ＩＣ板九片)
五、      滿天五星                  十八台(含ＩＣ板十八片)
六、      滿貫大亨                    十台(含ＩＣ板十片)
七、      沙漠風暴                    六台(含ＩＣ板六片)
八、      水果連線二代                六台(含ＩＣ板六片)
九、      賓馬十人座                  一台(含ＩＣ板十一片)
十、      賓果行星八人座              二台(含ＩＣ板十八片)
十一、    競艇八人座                  一台(含ＩＣ板九片)
十二、    賭資    新台幣十六萬二千九百十元
十三、    電腦                        一組
十四、    考勤表                    十九張
十五、    隔日券              一百五十七張
十六、    員工教戰手則                一張
十七、    摸彩券              三百二十九張
十八、    摸彩券存根                  一疊
十九、    筆記本                      二本
二十、    開洗分表                    七張
二一、    電玩分數累計表          二十一張
二二、    ＪＰ贈獎表                  三張
二三、    分數對照簡表                一張


司法院資訊處製作；財團法人民間司法改革基金會備份。
